臺灣臺中地方法院刑事判決　　　　　 100年度交易字第495號
公　訴　人　臺灣臺中地方法院檢察署檢察官
被　　　告　林振睦
上列被告因公共危險等案件，經檢察官提起公訴（99年度偵字第
24074號），本院判決如下：
    主          文
林振睦服用酒類，不能安全駕駛動力交通工具而駕駛，處罰金新
臺幣陸萬元，如易服勞務，以新臺幣壹仟元折算壹日。
    犯罪事實及理由
壹、程序方面
    按刑事訴訟法第273條之1 第1項規定除被告所犯為死刑、無
    期徒刑、最輕本刑為3 年以上有期徒刑之罪或高等法院管轄
    第一審案件者外，於審判期日前之程序進行中，被告先就被
    訴事實為有罪之陳述時，審判長得告知被告簡式審判程序之
    旨，並聽取當事人、代理人、辯護人及輔佐人之意見後，裁
    定進行簡式審判程序。查本件被告林振睦被訴公共危險等案
    件，非前開不得進行簡式審判程序之案件，經被告於本院審
    理時就被訴之事實為有罪之陳述，且經本院告知被告簡式審
    判程序之旨，聽取被告及檢察官之意見後，爰依刑事訴訟法
    第273條之1 第1項規定裁定改依簡式審判程序審判之，先予
    敘明。
貳、實體方面
一、犯罪事實：
(一)、林振睦無前案紀錄，其於民國99年10月4 日下午4 時許起至
    同日下午4 時30分許止，在位於臺中市○○街口，飲用啤酒
    後，已達不能安全駕駛動力交通工具之程度，竟仍於飲用後
    ，隨即於同日下午4 時30分許貿然駕駛車牌號碼MN-0550 號
    自用小客車上路，由南往北，沿臺中市○區○○街往自立街
    方向行駛。嗣於同日下午6 時5 分許，駕車行經臺中市○區
    ○○街13號前時，遇有林明商將車牌號碼1762-LR 號自用小
    貨車，逆向停放在臺中市○區○○街13之1 號前，林振睦為
    閃避該車，原應注意車前狀況，隨時採取必要之安全措施。
    且依當時天候晴、夜間有照明，柏油路面乾燥無缺陷、無障
    礙物、視距良好，並無不能注意之情形，因不勝酒力致未能
    注意及此，適有彭林秀寬推輪椅沿大明街（起訴書誤載為大
    明路）同方向行走，因林振睦酒後操控能力欠佳，不慎自後
    追撞彭林秀寬之輪椅，致彭林秀寬因而倒地受有足部（趾除
    外）開放性傷口、胸壁挫傷、小腿挫傷等傷害（傷害部分業
    據彭林秀寬於本院審理中具狀撤回告訴，由本院以同案號為
    不受理判決）。嗣經警據報前往處理，並於同日下午6 時38
    分許，在上揭地點測得林振睦呼氣所含酒精濃度已達每公升
    0.58毫克，始悉上情。
(二)、案經彭林秀寬訴由臺中市政府警察局第一分局報告臺灣臺中
    地方法院檢察署檢察官偵查起訴。
二、上揭犯罪事實，業據被告林振睦於警詢時、偵查中及本院審
    理時均坦承不諱，復經證人即告訴人之彭林秀寬於警詢時及
    偵查中、證人林明商於警詢時指述明確，並有道路交通事故
    當事人酒精測定紀錄表、刑法第185 條之3 案件測試觀察紀
    錄表、汽機車駕駛人酒後生理協調平衡檢測紀卡、道路交通
    事故現場圖、道路交通事故調查報告表(一)、(二)、告訴人彭林
    秀寬受有前揭傷害之衛生署臺中醫院診斷證明書、臺中市警
    察局舉發違反道路交通管理事件通知單、臺中市警察局執行
    交通違規移置保管車輛領回通知、車輛詳細資料報表各1 份
    ，及肇事現場照片16張、監視錄影器翻拍照片6 張在卷可憑
    ，是被告出於任意性之自白核與事實相符，足堪採信。本案
    事證明確，被告犯行堪以認定，應予依法論科。
三、核被告林振睦所為，係犯刑法第185 條之3 服用酒類不能安
    全駕駛動力交通工具而駕駛罪。爰審酌被告並無前案紀錄，
    此有臺灣高等法院被告前案紀錄表在卷可證，素行尚佳，然
    其明知酒精成分對人之意識能力具有不良影響，酒後駕車對
    一般往來之公眾及駕駛人本身皆具有高度之危險性，既漠視
    自身安危，尤枉顧公眾安全，於服用酒類，酒後呼氣酒精濃
    度達每公升0.58毫克，已處於不能安全駕駛動力交通工具之
    狀態仍駕駛自用小客車行駛於道路，顯已對整體交通安全危
    害甚大，惟衡諸告訴人所受之傷害程度，及被告犯後已坦承
    犯行，並願意賠償告訴人損失以達成和解，此有臺中市西區
    調解委員會99年刑調字第815 號調解書1 份、國泰產物保險
    股份有限公司保險理賠證明、三信商業銀行客戶帳卡明細單
    在卷可稽，兼衡被告為碩士畢業之智識程度與生活狀況為中
    產（參見被告警詢調查筆錄受詢問人欄之記載）及其犯罪後
    坦承犯行態度尚屬良好等一切情狀，量處如主文所示之刑，
    並諭知易服勞務之折算標準，以資懲儆。
據上論斷，應依刑事訴訟法第273條之1第1項、第299條第1 項前
段，刑法第185條之3，第42條第3項前段，刑法施行法第 1條之1
第1項，判決如主文。
本案經檢察官劉玉媛到庭執行職務。
中    華    民    國   100    年    8     月    1     日
                  刑事第二庭  法  官   潘曉玫
以上正本證明與原本無異。
如不服本判決應於收受送達後10日內向本院提出上訴書狀，並應
敘述具體理由；其未敘述上訴理由者，應於上訴期間屆滿後20日
內向本院補提理由書（均須按他造當事人之人數附繕本）「切勿
逕送上級法院」。
                              書記官   張齡方
中    華    民    國   100    年    8     月    1     日
附錄論罪科刑法條全文：
刑法第185條之3
服用毒品、麻醉藥品、酒類或其他相類之物，不能安全駕駛動力
交通工具而駕駛者，處一年以下有期徒刑、拘役或科或併科十五
萬元以下罰金。